臺灣高等法院臺中分院刑事判決
　　上　訴　人
　　即　被　告　甲○○
上列上訴人因違反毒品危害防制條例案件，不服臺灣南投地方法
院94年度訴字第1058號中華民國94年4月26日第1審判決（起訴案
號：臺灣南投地方法院檢察署94年度毒偵字第5號），提起上訴
，本院判決如下：
      主  文
上訴駁回。
      事  實
一、甲○○曾因施用毒品案件，經依臺灣南投地方法院87年度毒
    聲字第479 號裁定送觀察、勒戒，因認無繼續施用毒品傾向
    ，由臺灣南投地方法院檢察署檢察官於同年11月16日以87年
    度偵字第4392號為不起訴處分確定；又因施用毒品案件，經
    臺灣南投地方法院裁定送觀察、勒戒後，認有繼續施用毒品
    傾向，繼經臺灣南投地方法院裁定令入戒治處所施以強制戒
    治，於89年1月19 日停止戒治付保護管束期滿後；再因施用
    毒品案件，經臺灣南投地方法院裁定施以強制戒治，於91年
    5月19 日停止戒治付保護期滿未經撤銷，而認強制戒治執行
    完畢；復於90年間因施用第二級毒品案件，經臺灣南投地方
    法院判處有期徒刑6月確定在案，並於91年10月11 日易科罰
    金執行完畢。詎甲○○仍未能戒絕毒癮，明知海洛因、安非
    他命為毒品危害防制條例第2條第2項第1款、第2款所指之第
    一、二級毒品不得非法持有、施用，竟基於施用第一級毒品
    海洛因之概括犯意，自93年11月底某日起至同年12月18日上
    午9時止約2、3 天施用1次，在南投縣草屯鎮○○里○○路○
    段190 號自宅內，以針筒注射方式，連續施用第一級毒品海
    洛因多次；另基於施用第二級毒品安非他命之犯意，於93年
    12月18日上午之某時，在前揭住處，以將安非他命置於鋁箔
    紙上燒烤，使其產生煙氣，再吸取其煙氣之方式，施用第二
    級毒品安非他命1次，嗣為警於93年12月20日11時40 分許，
    在前揭住處二樓查獲，並扣得第一級毒品海洛因二包（合計
    淨重2點25公克；其中袋上標示9‧4之1包淨重1點68 公克、
    空包裝重0點29公克；另袋上標示3‧6之1包淨重0點57 公克
    、空包裝重0點23公克）及注射針筒1支，而查悉上情。
二、案經南投縣政府警察局草屯分局報告臺灣南投地方法院檢察
    署檢察官偵查起訴。
    理  由
一、訊據上訴人及被告（以下簡稱被告）對於右揭事實坦承不諱
    ，核與經警採集被告尿液送驗結果呈嗎啡及安非他命陽性反
    應相符，此有南投縣政府衛生局94年1月3日投衛局檢字第09
    30021370號尿液檢驗單附卷（見偵查卷第20頁）可稽，並有
    被告所有之注射針筒1支、白粉2包、照片6 幀在卷可佐；而
    扣案之白粉2 包，經送鑑驗結果確實含有第一級毒品海洛因
    成分（合計淨重2點25公克；其中袋上標示9‧4之1 包淨重1
    點68公克、空包裝重0點29公克；另袋上標示3‧6之1包淨重
    0點57公克、空包裝重0點23公克），此有法務部調查局93年
    4月19日調科壹字第970002590號鑑定通知書在卷可參，是被
    告前開自白與事實相符，被告施用第一級、第二級毒品之犯
    行，洵堪認定。又被告曾因施用毒品案件，經依臺灣南投地
    方法院87年度毒聲字第479 號裁定送觀察、勒戒，因認無繼
    續施用毒品傾向，由臺灣南投地方法院檢察署檢察官於同年
    11月16日以87年度偵字第4392號為不起訴處分確定；又因施
    用毒品案件，經臺灣南投地方法院裁定送觀察、勒戒後，認
    有繼續施用毒品傾向，繼經臺灣南投地方法院裁定令入戒治
    處所施以強制戒治，於89年1月19 日停止戒治付保護管束期
    滿後；再因施用毒品案件，經臺灣南投地方法院裁定施以強
    制戒治，於91年5月19 日停止戒治付保護期滿未經撤銷，而
    認強制戒治執行完畢，此有不起訴處分書、法務部全國檢察
    官線上查詢刑案人犯在監所最新資料報表、臺灣高等法院被
    告全國前案紀錄表、臺灣南投地方法院檢察署全國施用毒品
    案件紀錄表各1 份在卷可參。被告於前開強制戒治後五年內
    再犯施用第一級、第二級毒品之犯行，事證明確，應予依法
    論科。
二、按海洛因、安非他命分屬毒品危害防制條例第2 條第2項第1
    款、第2 款所指之第一、二級毒品，核被告所為，係犯毒品
    危害防制條例第10條第1項、第2項之施用第一級、第二級毒
    品罪。其施用前持有第一、二級毒品之低度行為，已為施用
    之高度行為所吸收，不另論罪。被告前後多次施用第一級毒
    品犯行，時間緊接，方法相同，觸犯構成要件相同之罪，顯
    係基於概括犯意為之，為連續犯，依刑法第56條之規定，以
    一罪論，並加重其刑。被告所犯上開二罪，犯意各別，罪名
    不同，應分論併罰之。又被告前於90年間因施用二級毒品案
    件，經臺灣南投地方法院判處有期徒刑6 月確定在案，並於
    91年10月11日易科罰金執行完畢，此有臺灣高等法院被告全
    國前案紀錄表及臺灣南投地方法院檢察署刑案資料查註紀錄
    表在卷足憑，其前受有期徒刑執行完畢，於5 年內再犯本件
    有期徒刑以上之罪，為累犯，均應依刑法第47條之規定加重
    其刑，並就施用第一級毒品海洛因部分遞加重之。原審判決
    依上開理由，適用毒品危害防制條例第10條第1項、第2項、
    第18條第1項前段，刑法第11條、第56條、第47條、第51 條
    第5款、第38條第1項第2 款，並審酌被告前有違反麻醉藥品
    管理條例、毒品危害防制條例案件等前科之素行（參前揭紀
    錄表），施用毒品時間、次數，惟施用毒品係個人身心自戕
    行為，考其犯罪後坦承犯行，態度良好等一切情狀，就被告
    施用第壹級毒品部分，量處有期徒刑10月；就被告施用第貳
    級毒品部分量處有期徒刑6 月，並定其應執行之刑為有期徒
    刑1年2月。且認扣案之第一級毒品海洛因合計淨重2點25 公
    克，為查獲之第一級毒品，屬違禁物，應依同條例第18條第
    1項前段沒收銷燬之；扣案裝毒品之外包裝袋2個、注射針筒
    1 支，係供犯罪所用之物，且為被告所有，業經被告供明在
    卷可按，依刑法第38條第1項第2款併予宣告沒收。另扣案之
    白粉1包（袋上標示19點0），經送鑑定結果未發現含有法定
    毒品成分（詳前揭法務部調查局鑑定通知書），既非屬毒品
    ，且依現有卷證資料，亦無從認定其為違禁物，爰不另為沒
    收之諭知，核其認事用法均無不當，量刑亦稱妥適，應予維
    持，被告上訴主張原審量刑過重，指摘原審判決不當，顯無
    理由，應予駁回。
據上論斷，應依刑事訴訟法第368條，判決如主文。
本案經檢察官乙○○到庭執行職務。
中　　華　　民　　國　　94　　年　　6 　　月　　23　　日
               刑事第三庭　審判長法　官　江　錫　麟
                                 法　官　林　欽　章
                                 法　官　胡　忠　文
上列正本證明與原本無異。
施用第一級毒品部分，得上訴。
施用第二級毒品部分，不得上訴。
如不服本判決應於收受送達後十日內向本院提出上訴書狀，其未
敘述上訴之理由者並得於提起上訴後十日內向本院補提理由書（
均須按他造當事人之人數附繕本）。
                                 書記官　許　美　惠
中　　華　　民　　國　　94　　年　　6 　　月　　24　　日
毒品危害防制條例第10條：
施用第一級毒品者，處六月以上五年以下有期徒刑。
施用第二級毒品者，處三年以下有期徒刑。
　　　　　　　　　　　　　　　　　　　　　　　　　　　Ｆ
